# 请教，执行企业会计准则的一般上市公司，收购一家银行，合并报表格式

提问人：mengjunfeng 时间：2017-05-16 11:44:37
问题一：一家上市公司，执行企业会计准则，如果收购一家银行，用什么样的合并报表格式？存放同业、抵债资产等科目是否可以单独列报？ 2006 年《企业会计准则第 33 号——合并财务报表》应用指南，合并报表格式有吸收存款及同业存放项目。但 2014 年新发布的《企业会计准则第 33 号——合并财务报表》应用指南中，表 9 合并资产负债表里没有了“吸收存款及同业存放”，是不是可以自己增加银行专用的项目？或者“同业存放”放到其他货币资金里、抵债资产并入存货？ 问题二： 2014 年准则发布后， 2006 年企业会计准则应用指南——会计科目和主要账务处理，是不是有效还可以用？ 谢谢！

回答人：chenyiwei
1 、一般情况下可以参考国资委印发的央企决算中金融子企业报表格式转换的相关规定，将该银行子公司的报表转换为非金融企业报表格式后，纳入合并报表范围。 2 、 2014 年发布的一系列新的和修订后的会计准则总体上不影响 2006 年的《会计科目和主要账务处理》的效力，但如果有改动的（如长期股权投资准则应用指南中就对科目的设置和使用有修改），应以较新的规定为准。

提问人：心海拂清风 时间：2017-05-16 22:05:26
国资委印发的央企决算中金融子企业报表格式转换的相关规定可否分享一下？谢谢。

回答人：chenyiwei
见附件。
评价函[2008]261号_关于印发中央企业所属金融企业财务决算报表项目转换参考格式的通知.pdf
(1.24 MB, 下载次数: 141)
2017-5-17 04:40 上传 点击文件名下载附件

提问人：呼叫帮助 时间：2017-08-06 11:10:10
我遇到这样的情况，集团是企业，子公司是学院，执行事业单位会计准则，对于学院出具的单户报告中的审计附注及报表是按事业单位会计准则规定及格式出具还是直接按转换后的企业会计准则格式出具报告？我认为单户是按事业单位会计准则规定及格式出具，在合并层次需要按转换后的企业会计准则格式出具。不知理解是否正确？

回答人：chenyiwei
可以这样理解。